臺灣高雄地方法院刑事判決　　　　　　101年度簡上字第280號
公　訴　人　臺灣高雄地方法院檢察署檢察官
上　訴　人
即　被　告　郭賢忠
上列上訴人即被告因傷害等案件，不服本院高雄簡易庭中華民國
101年5月15日101年度簡字第956號刑事簡易判決（聲請簡易判決
處刑案號：臺灣高雄地方法院檢察署101年度偵字第2746號），
提起上訴，本院管轄之第二審合議庭判決如下：
    主  文
上訴駁回。
    理  由
一、本案經本院審理結果，認第一審以被告郭賢忠涉犯刑法第27
    7條第1項普通傷害罪及刑法第354 條毀損他人物品罪，分別
    判處拘役60日及55日，並定應執行刑為拘役100 日，並諭知
    如易科罰金以新臺幣（下同）1,000元折算1日之折算標準，
    其認事、用法及量刑均無不當，應予維持，並引用第一審判
    決書記載之事實、證據及理由。
二、被告上訴意旨略以：伊有意願與告訴人調解，但調解委員調
    解之6萬元金額，告訴人不接受，所以伊才提起上訴等語（
    參本院卷第41頁）。惟查：本件經原審移送調解，被告與告
    訴人於101年3月19日以6 萬元達成和解，惟被告於同年月21
    日復稱和解金太高，無能力給付，僅願賠償1 萬元等情，有
    本院調解簡要紀錄表在卷可考（參101年度簡字第956號卷第
    19頁、第23頁），被告上開上訴意旨所稱顯與事實不符，難
    謂有理。又原審審酌被告僅因停車問題未思以理性方式解決
    ，竟藉故駕車衝撞告訴人之機車，復衝撞及毆打告訴人致其
    受有傷害，渠犯罪之動機、手段、目的均非可取，復衡酌被
    告於原審調解期日固曾與告訴人達成和解共識，惟嗣於次一
    調解期日改稱和解金額過高無力負擔之和解過程，兼衡告訴
    人之傷勢及財產損失，被告犯後僅坦承部分犯行之態度及素
    行資料等一切情狀，適用刑事訴訟法第449條第1項、第3 項
    、第454條第2項，刑法第277條第1項、第354條、第47條第1
    項前段、第41條第1項前段、第51條第6款，刑法施行法第1
    條之1第1項、第2項前段等規定，分別就毀損罪部分判處被
    告拘役55日；就傷害罪部分判處被告拘役60日，並定應執行
    刑為拘役100 日，且斟酌其犯罪情狀，諭知易科罰金折算標
    準，業就上訴意旨所具體指摘部分詳予考量，且亦無任何裁
    量逾越或濫用之明顯違法情事。從而，上訴意旨請求撤銷原
    判決，為無理由，應予駁回。
據上論斷，依刑事訴訟法第 455 條之 1 第 1 項、第 3 項、第
368 條、第 373 條，判決如主文。
本案經檢察官葉逸如到庭執行職務。
中    華    民    國   100    年    8     月    13    日
                  刑事第十四庭   審判長法  官  陳銘珠
                                       法  官  謝琬萍
                                       法  官  林揚奇
以上正本證明與原本無異。
本判決不得上訴。
中    華    民    國   100    年    8     月    13    日
                                       書記官  林禹丞
附錄本件論罪科刑法條
參考法條：
中華民國刑法第277條
傷害人之身體或健康者，處 3 年以下有期徒刑、拘役或 1 千元
以下罰金。
犯前項之罪因而致人於死者，處無期徒刑或7年以上有期徒刑；
致重傷者，處3年以上10年以下有期徒刑。
中華民國刑法第354條
毀棄、損壞前二條以外之他人之物或致令不堪用，足以生損害於
公眾或他人者，處2年以下有期徒刑、拘役或5百元以下罰金。